臺灣桃園地方法院刑事判決　　　　　　　99年度訴字第1021號
公　訴　人　臺灣桃園地方法院檢察署檢察官
被　　　告　郭浩蓁
指定辯護人　本院公設辯護人林銘宏
上列被告因違反槍砲彈藥刀械管制條例案件，經檢察官提起公訴
（99年度偵字第21284號），本院判決如下：
    主  文
郭浩蓁未經許可，持有可發射子彈具有殺傷力之改造手槍，處有
期徒刑年貳月，併科罰金新臺幣陸萬元，罰金如易服勞役，以
新臺幣壹仟元折算壹日。扣案仿ＣＯＬＴ廠半自動手槍製造之改
造手槍壹支（含彈匣壹個，槍枝管制編號：000000000
0號），沒收。
    事  實
一、郭浩蓁明知可發射子彈具有殺傷力之槍枝，屬槍砲彈藥刀械
    管制條例第4條第1項第1 款管制物品，非經中央主管機關許
    可，不得無故持有之，詎其竟於民國98年11月21日，在址設
    桃園縣中壢市○○路○段152號「儷星國際汽車旅館」某房間
    床鋪下，拾獲仿COLT廠半自動手槍製造，換裝土造金屬槍管
    而成，擊發功能正常，可供擊發適用子彈使用，具有殺傷力
    之改造手槍1支（含彈匣1個，槍枝管制編號：0000000000號
    ，另同時拾獲不具殺傷力之非制式子彈4 顆），自斯時起即
    未經許可持有前開槍枝。嗣其於99年8月1日晚間7 時30分許
    ，在桃園縣桃園市○○街58號「約客頂級汽車旅館」117 室
    ，為警查獲，復在其所駕駛之車號4738-VR 號自用小客車內
    ，扣得前開改造手槍1支（及不具殺傷力之子彈4顆），而知
    悉上情。
二、案經新北市政府警察局中和分局第二分局移送臺灣桃園地方
    法院檢察署檢察官偵查起訴。
    理  由
一、證據能力部分：
  (一)按被告之自白，非出於強暴、脅迫、利誘、詐欺、疲勞訊問
    、違法羈押或其他不正之方法，且與事實相符者，得為證據
    ；被告陳述其自白係出於不正之方法者，應先於其他事證而
    為調查，該自白如係經檢察官提出者，法院應命檢察官就自
    白之出於自由意志，指出證明之方法，刑事訴訟法第156 條
    第1項、第3項定有明文。準此，被告郭浩蓁及辯護人對檢察
    官所提被告於警詢時不利於己供述，證據能力並無意見，復
    本院亦查無有何顯然不正之方法取得情事，而悖於其自由意
    志，是被告前開不利於己供述得為證據。
  (二)次按鑑定之經過及其結果，應命鑑定人以言詞或書面報告；
    法院或檢察官得囑託醫院、學校或其他相當之機關、團體為
    鑑定，或審查他人之鑑定，並準用前開規定，刑事訴訟法第
    206條第1項、第208條第1項前段定有明文。經查，內政部警
    政署刑事警察局99年9 月15日刑鑑字第0990122333號鑑驗書
    ，屬檢察官指揮司法警察官所囑託之鑑定機關，並為該機關
    執行槍枝鑑定公務所出具之書面鑑定報告，依刑事訴訟法第
    159條之立法理由及同法第206條規定，自得為證據；且被告
    及辯護人就此部分證據均同意有證據能力，迄至本件辯論終
    結時，亦未聲明異議，復核該鑑定書與檢察官主張之犯罪事
    實有關聯性，是前開槍枝鑑定書具有證據能力。
  (三)復本案現場照片，另扣案仿COLT廠半自動手槍製造之改造手
    槍1支（含彈匣1個，槍枝管制編號：0000000000號），分屬
    書證及物證性質，且均與本案事實具有自然關聯性，亦無事
    證足認有違背法定程序或經偽造、變造所取得之情事，皆可
    認有證據能力。
二、訊據被告郭浩蓁對上揭犯行坦承不諱，且有本案現場照片在
    卷可稽，及扣案改造手槍1支（含彈匣1個，槍枝管制編號：
    0000000000號）為證，堪以認定。復扣案之前開改造手槍，
    送往內政部警政署刑事警察局鑑定，經以檢視法、性能檢驗
    法及試射法鑑定結果，送鑑手槍1 支，認係改造手槍，由仿
    COLT廠半自動手槍製造之槍枝，換裝土造金屬槍管而成，擊
    發功能正常，可供擊發適用子彈使用，認具殺傷力乙節，有
    該局99年9 月15日刑鑑字第0990122333號鑑驗書附卷足憑，
    堪信被告任意性之自白，核與事實相符，應屬可信。是本案
    事證明確，被告犯行洵堪認定。
三、核被告郭浩蓁所為，係犯槍砲彈藥刀械管制條例第8條第4項
    未經許可持有可發射子彈具有殺傷力之改造手槍罪。再被告
    自98年11月21日起迄至99年月1 日為警查獲時止，持有前開
    手槍之行為，屬繼續犯。爰審酌改造手槍屬高度危險之物品
    ，非經主管機關許可不得擅自持有，以維社會大眾安全，而
    被告竟無故持有前開改造手槍，對社會之秩序及安寧危害甚
    深，但念其犯罪後尚能坦承犯行，態度良可，復兼衡其所持
    有手槍之緣由、數量、時間，及犯罪之動機、品行、智識程
    度等一切情狀，量處如主文所示之刑，並就所併科罰金部分
    諭知易服勞役之折算標準。末扣案仿COLT廠半自動手槍製造
    之改造手槍1支（含彈匣1個，槍枝管制編號：0000000000號
    ）為違禁物，自不問屬於犯人與否，應依刑法第38條第1 項
    第1款規定宣告沒收。
據上論斷，應依刑事訴訟法第299條第1項前段，槍砲彈藥刀械管
制條例第8 條第4項，刑法第11條前段、第42條第3項前段、第38
條第1項第1款，判決如主文。
本案經檢察官黃俊華到庭執行職務。
中    華    民    國   100    年    2     月    24    日
                  刑事第六庭  審判長法  官  錢建榮
                                    法  官  游智棋
                                    法  官  黃翊哲
以上正本證明與原本無異。
如不服本判決，應於判決送達後10日內向本院提出上訴書狀（應
附繕本），並應敘述具體理由，其未敘述上訴理由者，應於上訴
期間屆滿後20日向本院內補提理由書，上訴於臺灣高等法院。
                                    書記官  蔡紫凌
中    華    民    國   100    年    2     月    24    日
附錄本判決論罪科刑法條：槍砲彈藥刀械管制條例第8條第4項
未經許可，持有、寄藏或意圖販賣而陳列第1 項所列槍枝（鋼筆
槍、瓦斯槍、麻醉槍、獵槍、空氣槍或第4條第1項第1 款所定其
他可發射金屬或子彈具有殺傷力之各式槍砲）者，處3 年以上10
年以下有期徒刑，併科新臺幣700萬元以下罰金。